fr: Niveau de pH: 0,0 (fortement acide); 0,5 (fortement acide); 1,0 (fortement acide); 1,5 (fortement acide); 10,0 (modérément alcalin); 10,5 (modérément alcalin); 11,0 (fortement alcalin); 11,5 (fortement alcalin); 12,0 (fortement alcalin); 12,5 (fortement alcalin); 13,0 (fortement alcalin); 13,5 (fortement alcalin); 14,0 (fortement alcalin); 2,0 (fortement acide); 2,5 (fortement acide); 3,0 (fortement acide); 3,5 (fortement acide); 4,0 (modérément acide); 4,5 (modérément acide); 5,0 (modérément acide); 5,5 (légèrement acide); 6,0 (légèrement acide); 6,5 (légèrement acide); 7,0 (neutre); 7,5 (légèrement alcalin); 8,0 (légèrement alcalin); 8,5 (légèrement alcalin); 9,0 (modérément alcalin); 9,5 (modérément alcalin); Autre
tr: PH seviyesi: 0,0 (güçlü asidik); 0,5 (çok asidik); 1,0 (çok asidik); 1,5 (çok asidik); 10,0 (orta bazik); 10,5 (orta bazik); 11,0 (çok bazik); 11,5 (çok bazik); 12,0 (çok bazik); 12,5 (çok bazik); 13,0 (çok bazik); 13,5 (çok bazik); 14,0 (çok bazik); 2,0 (çok asidik); 2,5 (çok asidik); 3,0 (çok asidik); 3,5 (çok asidik); 4,0 (orta asidik); 4,5 (orta asidik); 5,0 (orta asidik); 5,5 (az asidik); 6,0 (az asidik); 6,5 (az asidik); 7,0 (nötr); 7,5 (az bazik); ,.0 (az alkalibazik; 8,5 (az bazik); 9,0 (orta bazik); 9,5 (orta bazik); Diğer
da: PH-niveau: 0,0 (meget sur); 0,5 (meget sur); 1,0 (meget sur); 1,5 (meget sur); 10,0 (moderat basisk); 10,5 (moderat basisk); 11,0 (meget basisk); 11,5 (meget basisk); 12,0 (meget basisk); 12,5 (meget basisk); 13,0 (meget basisk); 13,5 (meget basisk); 14,0 (meget basisk); 2,0 (meget sur); 2,5 (meget sur); 3,0 (meget sur); 3,5 (meget sur); 4,0 (moderat sur); 4,5 (moderat sur); 5,0 (moderat sur); 5,5 (lidt sur); 6,0 (lidt sur); 6,5 (lidt sur); 7,0 (neutral); 7,5 (lidt basisk); 8,0 (lidt basisk); 8,5 (lidt basisk); 9,0 (moderat basisk); 9,5 (moderat basisk); Andet
nb: PH-nivå: 0,0 (sterkt sur); 0,5 (sterkt sur); 1,0 (sterkt sur); 1,5 (sterkt sur); 10,0 (moderat basisk); 10,5 (moderat basisk); 11,0 (sterkt basisk); 11,5 (sterkt basisk); 12,0 (sterkt basisk); 12,5 (sterkt basisk); 13,0 (sterkt basisk); 13,5 (sterkt basisk); 14,0 (sterkt alkalisk); 2,0 (sterkt sur); 2,5 (sterkt sur); 3,0 (sterkt sur); 3,5 (sterkt sur); 4,0 (moderat sur); 4,5 (moderat sur); 5,0 (moderat sur); 5,5 (litt sur); 6,0 (litt sur); 6,5 (litt sur); 7,0 Nøytral; 7,5 (litt basisk); 8,0 (litt basisk); 8,5 (litt basisk); 9,0 (moderat basisk); 9,5 (moderat basisk); Annet
ro-RO: Nivelul pH-ului: 0,0 (puternic acid); 0,5 (puternic acid); 1,0 (puternic acid); 1,5 (puternic acid); 10,0 (moderat alcalin); 10,5 (moderat alcalin); 11,0 (puternic alcalin); 11,5 (puternic alcalin); 12,0 (puternic alcalin); 12,5 (puternic alcalin); 13,0 (puternic alcalin); 13,5 (puternic alcalin); 14,0 (puternic alcalin); 2,0 (puternic acid); 2,5 (puternic acid); 3,0 (puternic acid); 3,5 (puternic acid); 4,0 (moderat acid); 4,5 (moderat acid); 5,0 (moderat acid); 5,5 (ușor acid); 6,0 (ușor acid); 6,5 (ușor acid); 7,0 (neutru); 7,5 (ușor alcalin); 8,0 (ușor alcalin); 8,5 (ușor alcalin); 9,0 (moderat alcalin); 9,5 (moderat alcalin); Altele
sk-SK: Úroveň PH: 0,0 (silne kyslý); 0,5 (silne kyslý); 1,0 (silne kyslý); 1,5 (silne kyslý); 10,0 (stredne alkalický); 10,5 (stredne alkalický); 11,0 (silne alkalický); 11,5 (silne alkalický); 12,0 (silne alkalický); 12,5 (silne alkalický); 13,0 (silne alkalický); 13,5 (silne alkalický); 14,0 (silne alkalický); 2,0 (silne kyslý); 2,5 (silne kyslý); 3.0 (silne kyslý); 3,5 (silne kyslý); 4,0 (mierne kyslý); 4,5 (mierne kyslý); 5,0 (mierne kyslý); 5,5 (mierne kyslý); 6,0 (mierne kyslý); 6,5 (mierne kyslý); 7,0 (neutrálny); 7,5 (mierne alkalický); 8,0 (mierne alkalický); 8,5 (mierne alkalický); 9,0 (stredne alkalický); 9,5 (stredne alkalický); Iné
ja: PHレベル: 0.0 （強酸性）; 0.5 (強酸性）; 1.0 (強酸性）; 1.5 (強酸性）; 10.0 (中アルカリ性）; 10.5 (中アルカリ性）; 11.0 (強アルカリ性); 11.5 (強アルカリ性); 12.0 (強アルカリ性); 12.5 (強アルカリ性); 13.0 (強アルカリ性); 13.5 (強アルカリ性); 14.0 (強アルカリ性); 2.0 (強酸性）; 2.5 (強酸性）; 3.0 (強酸性）; 3.5 (強酸性）; 4.0 (中酸性）; 4.5 (中酸性）; 5.0 (中酸性）; 5.5 (強酸性）; 6.0 (強酸性）; 6.5 (強酸性）; 7.0 (中性）; 7.5 (弱アルカリ性）; 8.0 (弱アルカリ性）; 8.5 (弱アルカリ性）; 9.0 (中アルカリ性）; 9.5 (中アルカリ性）; その他
zh-TW: PH 值: 0.0（強酸性）; 0.5（強酸性）; 1.0（強酸性）; 1.5（強酸性）; 10.0（中等鹼性）; 10.5（中等鹼性）; 11.0（強鹼性）; 11.5（強鹼性）; 12.0（強鹼性）; 12.5（強鹼性）; 13.0（強鹼性）; 13.5（強鹼性）; 14.0（強鹼性）; 2.0（強酸性）; 2.5（強酸性）; 3.0（強酸性）; 3.5（強酸性）; 4.0（中等酸性）; 4.5（中等酸性）; 5.0（中等酸性）; 5.5（弱酸性）; 6.0（弱酸性）; 6.5（弱酸性）; 7.0 (中性); 7.5（弱鹼性）; 8.0（弱鹼性）; 8.5（弱鹼性）; 9.0（中等鹼性）; 9.5（中等鹼性）; 其他
ko: PH 수준: 0.0(강산성); 0.5(강산성); 1.0(강산성); 1.5(강산성); 10.0(알칼리성 중간); 10.5(알칼리성 중간); 11.0(강알칼리성); 11.5(강알칼리성); 12.0(강알칼리성); 12.5(강알칼리성); 13.0(강알칼리성); 13.5(강알칼리성); 14.0(강알칼리성); 2.0(강산성); 2.5(강산성); 3.0(강산성); 3.5(강산성); 4.0(산성 중간); 4.5(산성 중간); 5.0(산성 중간); 5.5(약간 산성); 6.0(약간 산성); 6.5(약간 산성); 7.0(중성); 7.5(약알칼리성); 8.0(약알칼리성); 8.5(약알칼리성); 9.0(알칼리성 중간); 9.5(알칼리성 중간); 기타
pl: Poziom pH: 0,0 (silnie kwaśny); 0,5 (silnie kwaśny); 1,0 (silnie kwaśny); 1,5 (silnie kwaśny); 10,0 (umiarkowanie zasadowy); 10,5 (umiarkowanie zasadowy); 11,0 (silnie zasadowy); 11,5 (silnie zasadowy); 12,0 (silnie zasadowy); 12,5 (silnie zasadowy); 13,0 (silnie zasadowy); 13,5 (silnie zasadowy); 14,0 (silnie zasadowy); 2,0 (silnie kwaśny); 2,5 (silnie kwaśny); 3,0 (silnie kwaśny); 3,5 (silnie kwaśny); 4,0 (umiarkowanie kwaśny); 4,5 (umiarkowanie kwaśny); 5,0 (umiarkowanie kwaśny); 5,5 (lekko kwaśny); 6,0 (lekko kwaśny); 6,5 (lekko kwaśny); 7,0 (neutralny); 7,5 (lekko zasadowy); 8,0 (lekko zasadowy); 8,5 (lekko zasadowy); 9,0 (umiarkowanie zasadowy); 9,5 (umiarkowanie zasadowy); Inne
en: PH level: 0.0 (strongly acidic); 0.5 (strongly acidic); 1.0 (strongly acidic); 1.5 (strongly acidic); 10.0 (moderately alkaline); 10.5 (moderately alkaline); 11.0 (strongly alkaline); 11.5 (strongly alkaline); 12.0 (strongly alkaline); 12.5 (strongly alkaline); 13.0 (strongly alkaline); 13.5 (strongly alkaline); 14.0 (strongly alkaline); 2.0 (strongly acidic); 2.5 (strongly acidic); 3.0 (strongly acidic); 3.5 (strongly acidic); 4.0 (moderately acidic); 4.5 (moderately acidic); 5.0 (moderately acidic); 5.5 (slightly acidic); 6.0 (slightly acidic); 6.5 (slightly acidic); 7.0 (neutral); 7.5 (slightly alkaline); 8.0 (slightly alkaline); 8.5 (slightly alkaline); 9.0 (moderately alkaline); 9.5 (moderately alkaline); Other
vi: Độ PH: 0,0 (có tính axit mạnh); 0,5 (có tính axit mạnh); 1,0 (có tính axit mạnh); 1,5 (có tính axit mạnh); 10,0 (có tính kiềm vừa phải); 10,5 (có tính kiềm vừa phải); 11,0 (có tính kiềm mạnh); 11,5 (có tính kiềm mạnh); 12,0 (có tính kiềm mạnh); 12,5 (có tính kiềm mạnh); 13,0 (có tính kiềm mạnh); 13,5 (có tính kiềm mạnh); 14,0 (có tính kiềm mạnh); 2,0 (có tính axit mạnh); 2,5 (có tính axit mạnh); 3,0 (có tính axit mạnh); 3,5 (có tính axit mạnh); 4,0 (có tính axit vừa phải); 4,5 (có tính axit vừa phải); 5,0 (có tính axit vừa phải); 5,5 (có tính axit nhẹ); 6,0 (có tính axit nhẹ); 6,5 (có tính axit nhẹ); 7,0 (trung tính); 7,5 (có tính kiềm nhẹ); 8,0 (có tính kiềm nhẹ); 8,5 (có tính kiềm nhẹ); 9,0 (có tính kiềm vừa phải); 9,5 (có tính kiềm vừa phải); Khác
it: Livello di pH: 0,0 (fortemente acido); 0,5 (fortemente acido); 1,0 (fortemente acido); 1,5 (fortemente acido); 10,0 (moderatamente alcalino); 10,5 (moderatamente alcalino); 11,0 (fortemente alcalino); 11,5 (fortemente alcalino); 12,0 (fortemente alcalino); 12,5 (fortemente alcalino); 13,0 (fortemente alcalino); 13,5 (fortemente alcalino); 14,0 (fortemente alcalino); 2,0 (fortemente acido); 2,5 (fortemente acido); 3,0 (fortemente acido); 3,5 (fortemente acido); 4,0 (moderatamente acido); 4,5 (moderatamente acido); 5,0 (moderatamente acido); 5,5 (leggermente acido); 6,0 (leggermente acido); 6,5 (leggermente acido); 7,0 (neutro); 7,5 (leggermente alcalino); 8,0 (leggermente alcalino); 8,5 (leggermente alcalino); 9,0 (moderatamente alcalino); 9,5 (moderatamente alcalino); Altro
th: ระดับ pH: 0.0 (กรดรุนแรง); 0.5 (กรดรุนแรง); 1.0 (กรดรุนแรง); 1.5 (กรดรุนแรง); 10.0 (ด่างปานกลาง); 10.5 (ด่างปานกลาง); 11.0 (ด่างรุนแรง); 11.5 (ด่างรุนแรง); 12.0 (ด่างรุนแรง); 12.5 (ด่างรุนแรง); 13.0 (ด่างรุนแรง); 13.5 (ด่างรุนแรง); 14.0 (ด่างรุนแรง); 2.0 (กรดรุนแรง); 2.5 (กรดรุนแรง); 3.0 (กรดรุนแรง); 3.5 (กรดรุนแรง); 4.0 (กรดปานกลาง); 4.5 (กรดปานกลาง); 5.0 (กรดปานกลาง); 5.5 (กรดเล็กน้อย); 6.0 (กรดเล็กน้อย); 6.5 (กรดเล็กน้อย); 7.0 (เป็นกลาง); 7.5 (ด่างเล็กน้อย); 8.0 (ด่างเล็กน้อย); 8.5 (ด่างเล็กน้อย); 9.0 (ด่างปานกลาง); 9.5 (ด่างปานกลาง); อื่นๆ
hu: PH-szint: 0,0 (erősen savas); 0,5 (erősen savas); 1,0 (erősen savas); 1,5 (erősen savas); 10,0 (mérsékelten lúgos); 10,5 (mérsékelten lúgos); 11,0 (erősen lúgos); 11,5 (erősen lúgos); 12,0 (erősen lúgos); 12,5 (erősen lúgos); 13,0 (erősen lúgos); 13,5 (erősen lúgos); 14,0 (erősen lúgos); 2,0 (erősen savas); 2,5 (erősen savas); 3,0 (erősen savas); 3,5 (erősen savas); 4,0 (mérsékelten savas); 4,5 (mérsékelten savas); 5,0 (mérsékelten savas); 5,5 (enyhén savas); 6,0 (enyhén savas); 6,5 (enyhén savas); 7,0 (semleges); 7,5 (enyhén lúgos); 8,0 (enyhén lúgos); 8,5 (enyhén lúgos); 9,0 (mérsékelten lúgos); 9,5 (mérsékelten lúgos); Egyéb
fi: pH-taso: 0,0 (voimakkaasti hapan); 0,5 (voimakkaasti hapan); 1,0 (voimakkaasti hapan); 1,5 (voimakkaasti hapan); 10,0 (kohtalaisen emäksinen); 10,5 (kohtalaisen emäksinen); 11,0 (voimakkaasti emäksinen); 11,5 (voimakkaasti emäksinen); 12,0 (voimakkaasti emäksinen); 12,5 (voimakkaasti emäksinen); 13,0 (voimakkaasti emäksinen); 13,5 (voimakkaasti emäksinen); 14,0 (voimakkaasti emäksinen); 2,0 (voimakkaasti hapan); 2,5 (voimakkaasti hapan); 3,0 (voimakkaasti hapan); 3,5 (voimakkaasti hapan); 4,0 (kohtalaisen hapan); 4,5 (kohtalaisen hapan); 5,0 (kohtalaisen hapan); 5,5 (hieman hapan); 6,0 (hieman hapan); 6,5 (hieman hapan); 7,0 (neutraali); 7,5 (hieman emäksinen); 8,0 (hieman emäksinen); 8,5 (hieman emäksinen); 9,0 (kohtalaisen emäksinen); 9,5 (kohtalaisen emäksinen); Muu
cs: Úroveň pH: 0,0 (silně kyselé); 0,5 (silně kyselé); 1,0 (silně kyselé); 1,5 (silně kyselé); 10,0 (středně zásadité); 10,5 (středně zásadité); 11,0 (silně zásadité); 11,5 (silně zásadité); 12,0 (silně zásadité); 12,5 (silně zásadité); 13,0 (silně zásadité); 13,5 (silně zásadité); 14,0 (silně zásadité); 2,0 (silně kyselé); 2,5 (silně kyselé); 3,0 (silně kyselé); 3,5 (silně kyselé); 4,0 (středně kyselé); 4,5 (středně kyselé); 5,0 (středně kyselé); 5,5 (mírně kyselé); 6,0 (mírně kyselé); 6,5 (mírně kyselé); 7,0 (neutrální); 7,5 (mírně zásadité); 8,0 (mírně zásadité); 8,5 (mírně zásadité); 9,0 (středně zásadité); 9,5 (středně zásadité); Jiné
pt-PT: Nível de PH: 0,0 (fortemente ácido); 0,5 (fortemente ácido); 1,0 (fortemente ácido); 1,5 (fortemente ácido); 10,0 (moderadamente alcalino); 10,5 (moderadamente alcalino); 11,0 (fortemente alcalino); 11,5 (fortemente alcalino); 12,0 (fortemente alcalino); 12,5 (fortemente alcalino); 13,0 (fortemente alcalino); 13,5 (fortemente alcalino); 14,0 (fortemente alcalino); 2,0 (fortemente ácido); 2,5 (fortemente ácido); 3,0 (fortemente ácido); 3,5 (fortemente ácido); 4,0 (moderadamente ácido); 4,5 (moderadamente ácido); 5,0 (moderadamente ácido); 5,5 (ligeiramente ácido); 6,0 (ligeiramente ácido); 6,5 (ligeiramente ácido); 7.0 (neutro); 7,5 (ligeiramente alcalino); 8,0 (ligeiramente alcalino); 8,5 (ligeiramente alcalino); 9,0 (moderadamente alcalino); 9,5 (moderadamente alcalino); Outro
el: επίπεδο PH: 0,0 (έντονα όξινο); 0,5 (έντονα όξινο); 1,0 (έντονα όξινο); 1,5 (έντονα όξινο); 10,0 (μέτρια αλκαλικό); 10,5 (μέτρια αλκαλικό); 11,0 (έντονα αλκαλικό); 11,5 (έντονα αλκαλικό); 12,0 (έντονα αλκαλικό); 12,5 (έντονα αλκαλικό); 13,0 (έντονα αλκαλικό); 13,5 (έντονα αλκαλικό); 14,0 (έντονα αλκαλικό); 2,0 (έντονα όξινο); 2,5 (έντονα όξινο); 3,0 (έντονα όξινο); 3,5 (έντονα όξινο); 4,0 (μέτρια όξινο); 4,5 (μέτρια όξινο); 5,0 (μέτρια όξινο); 5,5 (ελαφρώς όξινο); 6,0 (ελαφρώς όξινο); 6,5 (ελαφρώς όξινο); 7,0 (ουδέτερο); 7,5 (ελαφρώς αλκαλικό); 8,0 (ελαφρώς αλκαλικό); 8,5 (ελαφρώς αλκαλικό); 9,0 (μέτρια αλκαλικό); 9,5 (μέτρια αλκαλικό); Άλλο
lt-LT: PH lygis: 0,0 (stipriai rūgštinis); 0,5 (stipriai rūgštinis); 1,0 (stipriai rūgštinis); 1,5 (stipriai rūgštinis); 10,0 (vidutiniškai šarminis); 10,5 (vidutiniškai šarminis); 11,0 (stipriai šarminis); 11,5 (stipriai šarminis); 12,0 (stipriai šarminis); 12,5 (stipriai šarminis); 13,0 (stipriai šarminis); 13,5 (stipriai šarminis); 14,0 (stipriai šarminis); 2,0 (stipriai rūgštinis); 2,5 (stipriai rūgštinis); 3,0 (stipriai rūgštinis); 3,5 (stipriai rūgštinis); 4,0 (vidutiniškai rūgštinis); 4,5 (vidutiniškai rūgštinis); 5,0 (vidutiniškai rūgštinis); 5,5 (šiek tiek rūgštinis); 6,0 (šiek tiek rūgštinis); 6,5 (šiek tiek rūgštinis); 7,0 (neutralus); 7,5 (šiek tiek šarminis); 8,0 (šiek tiek šarminis); 8,5 (šiek tiek šarminis); 9,0 (vidutiniškai šarminis); 9,5 (vidutiniškai šarminis); Kita
sv: PH-värde: 0,0 (starkt sur); 0,5 (starkt sur); 1,0 (starkt sur); 1,5 (starkt sur); 10,0 (måttligt alkalisk); 10,5 (måttligt alkalisk); 11,0 (starkt alkalisk); 11,5 (starkt alkalisk); 12,0 (starkt alkalisk); 12,5 (starkt alkalisk); 13,0 (starkt alkalisk); 13,5 (starkt alkalisk); 14,0 (starkt alkalisk); 2,0 (starkt sur); 2,5 (starkt sur); 3,0 (starkt sur); 3,5 (starkt sur); 4,0 (måttligt sur); 4,5 (måttligt sur); 5,0 (måttligt sur); 5,5 (något sur); 6,0 (något sur); 6,5 (något sur); 7,0 (neutral); 7,5 (något alkalisk); 8,0 (något alkalisk); 8,5 (något alkalisk); 9,0 (måttligt alkalisk); 9,5 (måttligt alkalisk); Övrigt
hr-HR: PH razina: 0.0 (vrlo kiselo); 0.5 (vrlo kiselo); 1.0 (vrlo kiselo); 1.5 (vrlo kiselo); 10.0 (umjereno alkalno); 10.5 (umjereno alkalno); 11.0 (vrlo alkalno); 11.5 (vrlo alkalno); 12.0 (vrlo alkalno); 12.5 (vrlo alkalno); 13.0 (vrlo alkalno); 13.5 (vrlo alkalno); 14.0 (vrlo alkalno); 2.0 (vrlo kiselo); 2.5 (vrlo kiselo); 3.0 (vrlo kiselo); 3.5 (vrlo kiselo); 4.0 (umjereno kiselo); 4.5 (umjereno kiselo); 5.0 (umjereno kiselo); 5.5 (blago kiselo); 6.0 (blago kiselo); 6.5 (blago kiselo); 7.0 (neutralno); 7.5 (blago alkalno); 8.0 (blago alkalno); 8.5 (blago alkalno); 9.0 (umjereno alkalno); 9.5 (umjereno alkalno); Ostalo
bg-BG: Ниво на PH: 0,0 (силно киселинен); 0,5 (силно киселинен); 1,0 (силно киселинен); 1,5 (силно киселинен); 10,0 (умерено алкален); 10,5 (умерено алкален); 11,0 (силно алкален); 11,5 (силно алкален); 12,0 (силно алкален); 12,5 (силно алкален); 13,0 (силно алкален); 13,5 (силно алкален); 14,0 (силно алкален); 2,0 (силно киселинен); 2,5 (силно киселинен); 3,0 (силно киселинен); 3,5 (силно киселинен); 4,0 (умерено киселинен); 4,5 (умерено киселинен); 5,0 (умерено киселинен); 5,5 (леко киселинен); 6,0 (леко киселинен); 6,5 (леко киселинен); 7,0 (неутрален); 7,5 (леко алкален); 8,0 (леко алкален); 8,5 (леко алкален); 9,0 (умерено алкален); 9,5 (умерено алкален); Други
pt-BR: Nível de pH: 0,0 (fortemente ácido); 0,5 (fortemente ácido); 1.0 (fortemente ácido); 1,5 (fortemente ácido); 10,0 (moderadamente alcalino); 10,5 (moderadamente alcalino); 11,0 (fortemente alcalino); 11,5 (fortemente alcalino); 12,0 (fortemente alcalino); 12,5 (fortemente alcalino); 13,0 (fortemente alcalino); 13,5 (fortemente alcalino); 14,0 (fortemente alcalino); 2.0 (fortemente ácido); 2,5 (fortemente ácido); 3.0 (fortemente ácido); 3,5 (fortemente ácido); 4.0 (moderadamente ácido); 4,5 (moderadamente ácido); 5.0 (moderadamente ácido); 5,5 (ligeiramente ácido); 6.0 (ligeiramente ácido); 6,5 (ligeiramente ácido); 7.0 (neutro); 7,5 (ligeiramente alcalino); 8,0 (ligeiramente alcalino); 8,5 (ligeiramente alcalino); 9,0 (moderadamente alcalino); 9,5 (moderadamente alcalino); Outro
de: PH-Wert: 0,0 (stark sauer); 0,5 (stark sauer); 1,0 (stark sauer); 1,5 (stark sauer); 10,0 (mäßig alkalisch); 10,5 (mäßig alkalisch); 11,0 (stark alkalisch); 11,5 (stark alkalisch); 12,0 (stark alkalisch); 12,5 (stark alkalisch); 13,0 (stark alkalisch); 13,5 (stark alkalisch); 14,0 (stark alkalisch); 2,0 (stark sauer); 2,5 (stark sauer); 3,0 (stark sauer); 3,5 (stark sauer); 4,0 (mäßig sauer); 4,5 (mäßig sauer); 5,0 (mäßig sauer); 5,5 (leicht sauer); 6,0 (leicht sauer); 6,5 (leicht sauer); 7,0 (neutral); 7,5 (leicht alkalisch); 8,0 (leicht alkalisch); 8,5 (leicht alkalisch); 9,0 (mäßig alkalisch); 9,5 (mäßig alkalisch); Sonstiges
ru: Уровень PH: 0,0 (сильнокислый); 0,5 (сильнокислый); 1,0 (сильнокислый); 1,5 (сильнокислый); 10,0 (умеренно щелочной); 10,5 (умеренно щелочной); 11,0 (сильнощелочной); 11,5 (сильнощелочной); 12,0 (сильнощелочной); 12,5 (сильнощелочной); 13,0 (сильнощелочной); 13,5 (сильнощелочной); 14,0 (сильнощелочной); 2,0 (сильнокислый); 2,5 (сильнокислый); 3,0 (сильнокислый); 3,5 (сильнокислый); 4,0 (умеренно кислый); 4,5 (умеренно кислый); 5,0 (умеренно кислый); 5,5 (слабокислый); 6,0 (слабокислый); 6,5 (слабокислый); 7,0 (нейтральный); 7,5 (слабощелочной); 8,0 (слабощелочной); 8,5 (слабощелочной); 9,0 (умеренно щелочной); 9,5 (умеренно щелочной); Другой
zh-CN: PH 值: 0.0（强酸性）; 0.5（强酸性）; 1.0（强酸性）; 1.5（强酸性）; 10.0（中度碱性）; 10.5（中度碱性）; 11.0（强碱性）; 11.5（强碱性）; 12.0（强碱性）; 12.5（强碱性）; 13.0（强碱性）; 13.5（强碱性）; 14.0（强碱性）; 2.0（强酸性）; 2.5（强酸性）; 3.0（强酸性）; 3.5（强酸性）; 4.0（中度酸性）; 4.5（中度酸性）; 5.0（中度酸性）; 5.5（弱酸性）; 6.0（弱酸性）; 6.5（弱酸性）; 7.0（中性）; 7.5（弱碱性）; 8.0（弱碱性）; 8.5（弱碱性）; 9.0（中度碱性）; 9.5（中度碱性）; 其他
nl: PH-niveau: 0,0 (sterk zuur); 0,5 (sterk zuur); 1,0 (sterk zuur); 1,5 (sterk zuur); 10,0 (matig alkalisch); 10,5 (matig alkalisch); 11,0 (sterk alkalisch); 11,5 (sterk alkalisch); 12,0 (sterk alkalisch); 12,5 (sterk alkalisch); 13,0 (sterk alkalisch); 13,5 (sterk alkalisch); 14,0 (sterk alkalisch); 2,0 (sterk zuur); 2,5 (sterk zuur); 3,0 (sterk zuur); 3,5 (sterk zuur); 4.0 (matig zuur); 4.5 (matig zuur); 5.0 (matig zuur); 5,5 (licht zuur); 6,0 (licht zuur); 6,5 (licht zuur); 7,0 (neutraal); 7,5 (licht alkalisch); 8,0 (licht alkalisch); 8,5 (licht alkalisch); 9,0 (matig alkalisch); 9,5 (matig alkalisch); Andere
sl-SI: raven PH: 0,0 (močno kislo); 0,5 (močno kislo); 1,0 (močno kislo); 1,5 (močno kislo); 10,0 (zmerno alkalno); 10,5 (zmerno alkalno); 11,0 (močno alkalno); 11,5 (močno alkalno); 12,0 (močno alkalno); 12,5 (močno alkalno); 13,0 (močno alkalno); 13,5 (močno alkalno); 14,0 (močno alkalno); 2,0 (močno kislo); 2,5 (močno kislo); 3,0 (močno kislo); 3,5 (močno kislo); 4,0 (zmerno kislo); 4,5 (zmerno kislo); 5,0 (zmerno kislo); 5,5 (rahlo kislo); 6,0 (rahlo kislo); 6,5 (rahlo kislo); 7,0 (nevtralno); 7,5 (rahlo alkalno); 8,0 (rahlo alkalno); 8,5 (rahlo alkalno); 9,0 (zmerno alkalno); 9,5 (zmerno alkalno); Drugo
es: Nivel de PH: 0,0 (fuertemente ácido); 0,5 (fuertemente ácido); 1,0 (fuertemente ácido); 1,5 (fuertemente ácido); 10,0 (moderadamente alcalino); 10,5 (moderadamente alcalino); 11,0 (fuertemente alcalino); 11,5 (fuertemente alcalino); 12,0 (fuertemente alcalino); 12,5 (fuertemente alcalino); 13,0 (fuertemente alcalino); 13,5 (fuertemente alcalino); 14,0 (fuertemente alcalino); 2,0 (fuertemente ácido); 2,5 (fuertemente ácido); 3,0 (fuertemente ácido); 3,5 (fuertemente ácido); 4,0 (moderadamente ácido); 4,5 (moderadamente ácido); 5,0 (moderadamente ácido); 5,5 (ligeramente ácido); 6,0 (ligeramente ácido); 6,5 (ligeramente ácido); 7,0 (neutro); 7,5 (ligeramente alcalino); 8,0 (ligeramente alcalino); 8,5 (ligeramente alcalino); 9,0 (moderadamente alcalino); 9,5 (moderadamente alcalino); Otros